ACORDAO-COMPLETO-2350751

ACÓRDÃO 10426/2019 ATA 34/2019 - PRIMEIRA CÂMARA

VISTOS, relatados e discutidos os atos de aposentadoria de Rita Maria Perdoncini e Vilma Mendes Rodrigues, submetidos à apreciação do Tribunal de Contas da União pela Universidade Federal do Paraná – UFPR, para fins de registro,
ACORDAM os ministros do Tribunal de Contas da União, reunidos em sessão da Primeira Câmara, ante as razões expostas pelo Relator e com fundamento nos arts. 71, inciso III, da Constituição Federal; 1º, inciso V, e 39, inciso II, da Lei 8.443/1992; e 260, § 1º, do Regimento Interno do Tribunal de Contas da União, em:
9.1. considerar ilegais e recusar registro aos atos de concessão de aposentadoria integrantes deste processo, negando-lhes o registro, devido à não absorção de parcelas de planos econômicos supostamente amparados em decisões judiciais, bem como, de parcela relativa ao vencimento básico complementar da Lei 11.091/2005;
9.2. dispensar o ressarcimento das importâncias recebidas de boa-fé pelas interessadas, nos termos da Enunciado 106 da Súmula de Jurisprudência do TCU;
9.3. determinar à Universidade Federal do Paraná – UFPR que:
9.3.1. promova a exclusão das rubricas “16171 Decisão judicial trans jug apo” e “82107 VPNI art.62-A Lei 8112/90 – AP” nos proventos de aposentadoria de Rita Maria Perdoncini e de Vilma Mendes Rodrigues, bem como, da rubrica “82375 Venc. Bas. Comp. Art. 15 L 11091/05”, comunicando ao TCU, no prazo de quinze dias, as providências adotadas, nos termos dos arts. 261 e 262, caput, do Regimento Interno do TCU; 8º, caput, da Resolução - TCU 206/2007; e 19, caput e § 2º, da Instrução Normativa - TCU 78/2018, sob pena de responsabilidade solidária da autoridade administrativa omissa;
9.3.2. emita novos atos de aposentadoria livres de irregularidades apontadas, submetendo-os à apreciação pela Corte de Contas por intermédio do sistema e-Pessoal, no prazo de trinta dias, nos termos dos arts. 262, § 2º, do Regimento Interno do TCU, e 19, § 3º, da Instrução Normativa - TCU 55/2007; 
9.3.3. dê ciência desta deliberação às interessadas, esclarecendo-lhes que, no caso de não-provimento de recurso eventualmente interposto, deverão ser repostos os valores recebidos após a ciência deste acórdão pela entidade de origem; encaminhando ao TCU, no prazo de trinta dias, comprovante das datas de ciência pelas interessadas.

Ato de concessão de aposentadoria.

Primeira Câmara

Universidade Federal do Paraná.

3. Interessados/Responsáveis:
3.1. Interessados: Rita Maria Perdoncini (XXX.145.669-XX); Vilma Mendes Rodrigues (XXX.131.539-XX).

13.1. Ministro presente: Benjamin Zymler (na Presidência).
13.2. Ministros-Substitutos convocados: Augusto Sherman Cavalcanti, Marcos Bemquerer Costa e André Luís de Carvalho (Relator).
13.3. Ministro-Substituto presente: Weder de Oliveira.

ANDRÉ DE CARVALHO

Adoto, como relatório, a instrução da Secretaria de Fiscalização de Pessoal (Sefip) , peça 4, cuja proposta de encaminhamento contou com anuência do respectivo dirigente.
Transcrevo a instrução, a seguir, in verbis:
“INTRODUÇÃO
Trata-se de atos de concessão de aposentadoria, submetidos, para fins de registro, à apreciação do Tribunal de Contas da União (TCU) , de acordo com o art. 71, inciso III, da Constituição Federal. Os atos foram cadastrados e disponibilizados ao TCU por intermédio do Sistema de Apreciação e Registro de Atos de Admissão e Concessões (Sisac) , na forma dos arts. 2º, caput e inciso II, e 4º, caput, da Instrução Normativa - TCU 78/2018.
EXAME TÉCNICO
Procedimentos aplicados
Os procedimentos para exame, apreciação e registro de atos de pessoal encontram-se estabelecidos na Instrução Normativa - TCU 78/2018 e na Resolução - TCU 206/2007. Em seus arts. 4º, § 2º, e 3º, § 3º, respectivamente, essas normas dispõem que os atos de pessoal disponibilizados por meio do Sisac devem ser submetidos a crítica automatizada do próprio sistema, com base em parâmetros predefinidos.
Relativamente aos atos de concessão de aposentadoria, as rotinas de crítica das informações cadastradas no Sisac foram elaboradas e validadas levando-se em conta as peculiaridades desses atos. Os itens de verificação do sistema compreendem prazos e fundamentos legais, assim como eventuais ocorrências de acumulação. Trata-se de verificações mais abrangentes, minuciosas e precisas do que aquelas que podem ser realizadas por mãos humanas, proporcionando um nível de segurança ainda maior.
Além da crítica automatizada, há verificação humana adicional no caso de haver alertas do sistema ou informações não formatadas, como esclarecimentos do gestor ou do controle interno.
As críticas também consideram os registros do Sistema Integrado de Administração de Recursos Humanos (Siape) . O Siape disponibiliza informações atualizadas sobre as parcelas que integram os proventos, diferentemente, portanto, do Sisac, que informa as parcelas no momento do registro do ato.
Essa confrontação com o Siape fornece uma visão atual e verdadeira da situação, o que permite descaracterizar irregularidades e inconsistências que, embora constantes do Sisac, já foram corrigidas.
Exame das constatações 
No caso das concessões de aposentadoria em análise, o conjunto das verificações levadas a efeito encontra-se discriminado em detalhes no relatório que precede esta instrução. 
Conforme se observa nas fichas financeiras obtidas no Siape, constatou-se que compõe os proventos de cada uma das ex-servidoras vantagem relativa a decisão judicial que concedeu reajuste relativo a perda decorrente de plano econômico, a exemplo do Plano Bresser (Decreto-lei 2.335/1987) , do Plano Verão (Medida Provisória 32/1989, convertida na Lei 7.730/1989) e do Plano Collor (Medida Provisória 168/1990, convertida na Lei 8.024/1990) . 
No âmbito do TCU, é pacífico o entendimento acerca do pagamento de percentuais relativos a planos econômicos (Acórdãos 2.161/2005 e 3.624/2013 do Plenário, 159/2005, 99/2006, 437/2006, 3775/2011 e 2.278/2014 da Primeira Câmara e 438/2006, 3.218/2007, 4.731/2008, 308/2011 e 2.062/2014 da Segunda Câmara, entre outros) . O acórdão paradigmático é o Acórdão 2161/2005-TCU-Plenário, cujo entendimento é no seguinte sentido: 
a) o pagamento destacado de vantagem relativa a decisão judicial que concedeu reajuste relativo a perdas decorrentes de planos econômicos não deve extrapolar a data-base (data de revisão geral de remuneração da categoria) seguinte àquela que serviu de referência ao julgado; 
b) a mencionada vantagem tem natureza de antecipação salarial, não se incorporando à remuneração, a menos que expressa determinação contrária conste na decisão judicial; 
c) no caso de expressa determinação judicial de incorporação da vantagem, o pagamento deve ser feito na forma de vantagem pessoal nominalmente identificada (VPNI) , em valores fixos, e não percentuais, sujeita exclusivamente aos reajustes gerais do funcionalismo, subtraindo-se as sucessivas incorporações decorrentes de novas estruturas remuneratórias criadas por lei até a absorção integral dessa vantagem. 
Vale, ainda, transcrever trecho do voto condutor do Acórdão 1857/2003-TCU-Plenário: 
 (...) excetuada a hipótese de a decisão judicial haver expressamente definido que a parcela concedida deva ser paga mesmo após o subsequente reajuste salarial, deve prevalecer a justa Súmula nº 322 do TST, cabendo a este Tribunal de Contas considerar ilegal o ato concessório, determinando a sustação dos pagamentos indevidos. (...) 
Cabe observar que tal entendimento constitui efetiva defesa da coisa julgada. Estender o pagamento de parcelas antecipadas para além da data-base, sem expressa determinação judicial nesse sentido, seria extrapolar os limites do próprio julgado, consistindo em erro do gestor de pessoal na execução da ordem judicial. 
Nos casos concretos ora analisados, embora a parcela questionada esteja sendo paga pelo valor nominal (VPNI) , como é correto, não se atendeu plenamente aos requisitos do Acórdão 2161/2005-TCU-Plenário. É que não foram realizadas as devidas absorções por ocasião de reajustes de remuneração posteriores. 
Conforme consta no relatório precedente, ao se confrontarem as fichas financeiras do Siape relativas a 2008 e ao momento atual, verifica-se que, apesar de ter havido reajuste de remuneração, não houve absorção da vantagem ou a absorção não ocorreu na forma do Acórdão 2161/2005-TCU-Plenário. 
Cabe, assim, proposta de ilegalidade e recusa de registro, nos termos do 260, § 1º, do Regimento Interno do TCU. 
Na forma dos arts. 261 e 262, caput, do Regimento Interno do TCU, 8º, caput, da Resolução - TCU 206/2007 e 15, caput, da Instrução Normativa - TCU 78/2018, cabe, ainda, proposta de determinar ao órgão/entidade de origem que, no prazo de quinze dias, faça cessar os pagamentos decorrentes dos atos impugnados. 
Adicionalmente, com base nos arts. 262, § 2º, do Regimento Interno do TCU e 19, § 3º, da Instrução Normativa - TCU 78/2018, cabe determinar ao órgão/entidade de origem que, no prazo de trinta dias, emita novos atos, livres da irregularidade apontada. 
Quanto aos valores indevidamente pagos, sua percepção de boa-fé por parte das interessadas fundamenta a aplicação do Enunciado 106 da Súmula da Jurisprudência do TCU, dispensando-se a devolução. 
Para maior clareza do acórdão a ser prolatado, é pertinente esclarecer às interessadas que essa dispensa alcança apenas os valores recebidos de boa-fé até a data de ciência do acórdão pelo órgão/entidade de origem. Assim, no caso de não provimento de recurso eventualmente interposto, deverão ser repostos os valores recebidos após aquela ciência. 
Por fim, vale destacar que o ato em análise foi disponibilizado ao TCU há menos de cinco anos. Portanto, segundo o entendimento estabelecido no Acórdão 587/2011-TCU-Plenário, não é necessária a instauração do contraditório. 
CONCLUSÃO 
Conforme demonstram as evidências incluídas no relatório precedente, verificou-se, em cada uma das concessões analisadas, o pagamento de parcela relativa a decisão judicial que concedeu reajuste de remuneração a título de reposição de perda decorrente da implantação de plano econômico. 
Embora, em cada caso, a parcela esteja sendo paga nominalmente, em valores fixos, como correto, não se atendeu plenamente aos requisitos do Acórdão 2161/2005-TCU-Plenário. Isso porque não foram realizadas as devidas absorções por ocasião de reposições remuneratórias posteriores. 
Assim, cabe proposta de que os atos sejam considerados ilegais, recusando-se o seu registro. 
Cabe, ainda, determinar ao órgão/entidade de origem que faça cessar os pagamentos indevidos e emita novos atos, livres da irregularidade apontada. 
Quanto aos valores já pagos, a sua percepção de boa-fé permite a aplicação do Enunciado 106 da Súmula da Jurisprudência do TCU, dispensando-se a devolução. 
PROPOSTA DE ENCAMINHAMENTO 
Ante o exposto, propõe-se: 
a) considerar ilegais e recusar registro aos atos de concessão de aposentadoria integrantes deste processo, com base nos arts. 71, inciso III, da Constituição Federal, 1º, inciso V, e 39, inciso II, da Lei 8.443/1992 e 260, § 1º, do Regimento Interno do Tribunal de Contas da União (TCU) ; 
b) dispensar a devolução dos valores indevidamente recebidos até a data da ciência, pelo órgão/entidade de origem, do acórdão que vier a ser proferido, com base no Enunciado 106 da Súmula da Jurisprudência do TCU; 
c) determinar ao órgão/entidade de origem, com base no art. 45 da Lei 8.443/1992, que: 
c.1) faça cessar os pagamentos decorrentes dos atos impugnados, comunicando ao TCU, no prazo de quinze dias, as providências adotadas, nos termos dos arts. 261 e 262, caput, do Regimento Interno do TCU, 8º, caput, da Resolução - TCU 206/2007 e 15, caput, da Instrução Normativa - TCU 78/2018; 
c.2) emita novos atos, livres da irregularidade apontada, submetendo-os ao TCU pelo Sistema de Apreciação e Registro de Atos de Admissão e Concessões (Sisac) no prazo de trinta dias, nos termos dos arts. 262, § 2º, do Regimento Interno do TCU e 19, § 3º, da Instrução Normativa - TCU 78/2018; 
c.3) informe às interessadas o teor do acórdão que vier a ser prolatado, esclarecendo-lhes que, no caso de não provimento de recurso eventualmente interposto, deverão ser repostos os valores recebidos após a ciência do acórdão pelo órgão/entidade de origem, encaminhando ao TCU, no prazo de trinta dias, comprovante das datas de ciência pelas interessadas.”
O Ministério Público junto ao TCU alinhou-se à análise da unidade técnica e verificou, ainda, mais irregularidades nos atos de concessão de aposentadorias, as quais apontou no parecer, peça 7, que transcrevo a seguir:
“Trata-se de atos de aposentadoria em favor das servidoras Rita Maria Perdoncini (peça 1) e Vilma Mendes Rodrigues (peça 2) da Universidade Federal do Paraná - UFPR, com parecer pela ilegalidade por parte da Secretaria de Fiscalização de Pessoal, em razão de pagamentos de parcelas de planos econômicos (URP 26,05%) supostamente amparados em decisões judiciais, cujos valores deveriam ter sido absorvidos, em face dos aumentos decorrentes da implantação de novas estruturas remuneratórias em favor dos servidores da UFPR.
No ponto, assiste razão à unidade técnica. No entanto, os atos apresentam outra irregularidade não identificada pelas rotinas de críticas automáticas desenvolvidas pela Sefip.
De acordo com as fichas financeiras das interessadas, atualmente ambas recebem a rubrica denominada “VENC.BAS.COMP.ART.15 L11091/05”. Essa parcela tem natureza temporária, ou seja, foi implantada apenas para evitar decesso remuneratório, em face da Lei 11.091/2005, e deveria ter os seus valores compensados pelos novos padrões de vencimento, conforme se observa do excerto do voto condutor do Acórdão 15722/2018-TCU-Primeira Câmara, da relatoria de V. Ex.ª:
No entender do Parquet especializado, a leitura do artigo 15, §§ 2º e 3º da Lei 11.091/2005 determina que a aplicação gradual dos novos padrões de vencimento deveria também absorver a eventual parcela complementar existente, na mesma proporção do aumento verificado no novo vencimento básico:
Art. 15. O enquadramento previsto nesta Lei será efetuado de acordo com a Tabela de Correlação, constante do Anexo VII desta Lei.
§ 1º O enquadramento do servidor na Matriz Hierárquica será efetuado no prazo máximo de 90 (noventa) dias após a publicação desta Lei, observando-se:
I - o posicionamento inicial no Nível de Capacitação I do nível de classificação a que pertence o cargo; e
II - o tempo de efetivo exercício no serviço público federal, na forma do Anexo V desta Lei.
§ 2º Na hipótese de o enquadramento de que trata o § 1º deste artigo resultar em vencimento básico de valor menor ao somatório do vencimento básico, da Gratificação Temporária - GT e da Gratificação Específica de Apoio Técnico-Administrativo e Técnico-Marítimo às Instituições Federais de Ensino - GEAT, considerados no mês de dezembro de 2004, proceder-se-á ao pagamento da diferença como parcela complementar, de caráter temporário.
§ 3º A parcela complementar a que se refere o § 2º deste artigo será considerada para todos os efeitos como parte integrante do novo vencimento básico, e será absorvida por ocasião da reorganização ou reestruturação da carreira ou tabela remuneratória, inclusive para fins de aplicação da tabela constante do Anexo I-B desta Lei”  (grifo nosso) .
A exigência de absorção da referida parcela complementar foi expressamente afastada a partir da edição da Medida Provisória 431/2008, posteriormente convertida na Lei 11.784/2008, norma que modificou a Lei 11.091/2005.
Art. 13. A parcela complementar de que tratam os §§ 2º e 3º do art. 15 da Lei nº 11.091, de 12 de janeiro de 2005, não será absorvida por força dos aumentos remuneratórios decorrentes das alterações realizadas na Lei no 11.091, de 12 de janeiro de 2005, em virtude das alterações impostas pelos arts. 12 e 15 desta Lei”.
No entanto, tanto a aludida medida provisória como o diploma legislativo dela resultante nada dispuseram sobre efeito retro-operante em relação às parcelas complementares de vencimento instituídas e já absorvidas ao abrigo das regras estabelecidas pela redação original da Lei 11.091/2005.
Em outras palavras, as parcelas complementares de vencimento instituídas e absorvidas sob o manto da redação original da Lei 11.091/2005 não poderiam ser revigoradas, por ausência de expressa previsão na MP 431/2008 e na Lei 11.784/2008. Nesse sentir, o MPTCU verificou que, em dezembro de 2007, parte significativa do vencimento complementar pago a Francisca Maia Gadelha Franco deveria ter sido absorvida, devendo ser reduzida de R$ 390,88 para R$ 25,35 (R$ 2.280,61 – 2.255,26) , conforme demonstra tabela abaixo, tendo por base dados extraídos de contracheques da ex-servidora:
	Maio/2005
	Janeiro/2006
	Dezembro/2007

	Venc. básico: R$ 1.606,08
Venc. Comp: R$    674,53
Soma:           R$ 2.280,61
	Venc.Básico: R$ 1.889,72
Venc.Comp:  R$    390,88
Soma:            R$ 2.280,60
	Venc. Básico: R$ 2.255,26
Venc. Compl: R$    390,88
Soma:             R$ 2.646,14

Por essa razão, o Ministério Público acresce à proposta da unidade técnica determinação para que a entidade de origem retifique o valor da referida rubrica salarial, nos proventos da interessada Francisca Maia Gadelha Franco.
Feito esse sumário, passo a decidir.
Assiste razão aos pareceres precedentes.
 (...) 
Não bastasse essa ilegalidade [Planos Econômicos], também foi identificado, nos proventos de Francisca Maia Gadelha Franco a não-incorporação, em dezembro de 2007, de parcela substantiva de vencimento complementar, consoante determina artigo 15, §§ 2.º e 3.º da Lei 11.091/2005 (redação original) .
A exclusão da exigência de absorção aludida parcela compensatória somente veio a ocorrer com a edição da Medida Provisória 431/2008, posteriormente convertida na Lei 11.784/2008, a qual nada dispôs sobre parcelas complementares anteriores que já deveriam ter sido absorvidos sob o mandamento da disciplina original da Lei 11.091/2005.
Tal é exatamente o caso da ex-servidora Francisca Maia Gadelha Franco, cujo valor de vencimento complementar deveria ter sido reduzido de R$ 390,88 para R$ 25,35.
A natureza do vício, entretanto, exige da Administração a emissão de novos atos concessórios, escoimados das irregularidades apontadas.
Nos casos em apreciação, as fichas financeiras do sistema Siape (peça 6) , referentes aos meses de maio/2005 e dezembro/2007, revelam que, nesse período, os aumentos do Vencimento/Provento Básico foram mais que suficientes para a absorção das parcelas complementares, sem decesso remuneratório:
	Rita Maria Perdoncini

	Maio/2005
	Dezembro/2007

	Venc. básico: R$ 1.807,66
Venc. Comp: R$     472,94
Soma:             R$ 2.280,60
	Venc. Básico: R$ 2.507,70
Venc. Comp:  R$    103,71
Soma:             R$ 2.611,41

	Vilma Mendes Rodrigues

	Maio/2005
	Dezembro/2007

	Prov. básico:   R$ 1.566,63
Venc. Comp:   R$   445,21
Soma:             R$ 2.011,84
	Prov. Básico: R$ 2.173,34
Venc. Comp: R$      57,28
Soma:            R$ 2.230,62

A manutenção da rubrica “VENC.BAS.COMP.ART.15 L11091/05”, nos proventos de Rita Maria Perdoncini e de Vilma Mendes Rodrigues, deve, portanto, ser considerada ilegal, com determinação para a cessação dos seus efeitos financeiros.
Os atos em apreço ingressaram neste Tribunal em 18.3.2015 (peça 1) e 15.3.2017 (peça 2) , de modo que podem ser apreciados sem a necessidade de prévia oitiva das interessadas, nos termos do Acórdão 587/2011-TCU-Plenário.
Ante o exposto, o Ministério Público de Contas manifesta-se de acordo com a proposta de mérito oferecida pela unidade técnica, no sentido de considerar ilegais as aposentadorias de Rita Maria Perdoncini e de Vilma Mendes Rodrigues e sugere determinação ao órgão de origem para cessar os pagamentos das rubricas “DECISAO JUDICIAL TRANS JUG APO”, referente a planos econômicos (URP 26,05%) , e “VENC.BAS.COMP.ART.15 L11091/05”, nos proventos das interessadas.”
É o relatório.

não há

Procurador Júlio Marcelo de Oliveira.

CONCESSÕES DE APOSENTADORIAS A EX-SERVIDORAS DA UNIVERSIDADE FEDERAL DO PARANÁ. AUSÊNCIA DE ABSORÇÃO DE RUBRICAS REFERENTES A DECISÕES JUDICIAIS E DE PARCELA REMUNERATÓRIA TEMPORÁRIA DECORRENTE DA LEI 11.091/2005. ILEGALIDADE DOS ATOS. NEGATIVA DE REGISTRO. DETERMINAÇÕES.

APOSENTADORIA (APOS)

Secretaria de Fiscalização de Pessoal (SEFIP).

Atuo no presente processo por força da Portaria TCU n.º 280, de 13/9/2019, em virtude do afastamento do Ministro Walton Alencar Rodrigues, motivo de viagem em missão oficial.
Trata-se de atos de concessão de aposentadoria em favor das ex-servidoras Rita Maria Perdoncini (peça 1) e Vilma Mendes Rodrigues (peça 2) da Universidade Federal do Paraná – UFPR.
A Secretaria de Fiscalização de Pessoal (Sefip) propôs considerar ambos atos ilegais, em razão de pagamentos de parcelas de planos econômicos supostamente amparados em decisões judiciais, cujos valores deveriam ter sido absorvidos, em face dos aumentos decorrentes da implantação de novas estruturas remuneratórias em favor dos servidores da UFPR.
O Ministério Público junto ao TCU alinhou-se à análise da unidade técnica e aduziu outra irregularidade não identificada pelas rotinas de críticas automáticas desenvolvidas pela Sefip: o pagamento da rubrica “82375 Venc. Bas. Comp. Art. 15 L 11091/05”, parcela de natureza temporária, implantada apenas para evitar decesso remuneratório, em face da Lei 11.091/2005, que deveria ter os seus valores compensados pelos novos padrões de vencimento.
O artigo 15, §§ 2º e 3º, da Lei 11.091/2005 determina que a aplicação gradual dos novos padrões de vencimento deve absorver a eventual parcela complementar existente, na mesma proporção do aumento verificado no novo vencimento básico.
Não obstante a exigência de absorção da referida parcela complementar tenha sido expressamente afastada a partir da edição da Medida Provisória 431/2008, posteriormente convertida na Lei 11.784/2008, que modificou a Lei 11.091/2005, a aludida medida provisória e o diploma legal dela resultante não dispuseram sobre as parcelas complementares de vencimento instituídas e já absorvidas em atendimento às regras estabelecidas pela redação original da Lei 11.091/2005.
Neste caso, as fichas financeiras do sistema Siape (peça 6) , referentes aos meses de maio/2005 e dezembro/2007, revelam que, nesse período, os aumentos do Vencimento/Provento Básico das ex-servidoras foram suficientes para a absorção da totalidade das parcelas complementares, conforme tabela transcrita no relatório que acompanha este voto.
Anuo, portanto, ao encaminhamento proposto pela Sefip com os acréscimos apresentados pelo Parquet de Contas, no sentido de considerar ilegais as aposentadorias de Rita Maria Perdoncini e de Vilma Mendes Rodrigues, e determino ao órgão de origem que cesse os pagamentos das rubricas “16171 Decisão judicial trans jug apo” e “82107 VPNI art.62-A Lei 8112/90 – AP”, referentes a planos econômicos, e “82375 Venc. Bas. Comp. Art. 15 L 11091/05”, nos proventos das interessadas.
Ademais, determino à Sefip que verifique a conveniência e a oportunidade de incluir, entre as rotinas de críticas automáticas, a aferição da legalidade da rubrica “82375 Venc. Bas. Comp. Art. 15 L 11091/05”.
Feitas essas considerações, voto por que o Tribunal de Contas da União aprove o acórdão que ora submeto à apreciação deste Colegiado.
TCU, Sala das Sessões Ministro Luciano Brandão Alves de Souza, em 24 de setembro de 2019.
ANDRÉ LUIS DE CARVALHO
Relator